【裁判字號】    90,瑞小,4
【裁判日期】    900503
【裁判案由】    履行和解契約
【裁判全文】
臺灣基隆地方法院瑞芳簡易庭小額民事判決    九十年度瑞小字第四號
    原      告  永慶營造股份有限公司
    法定代理人  丁○○
    訴訟代理人  丙○○
    被      告  台北縣瑞芳鎮公所
    法定代理人  乙○○
    訴訟代理人  甲○○
                己○○
    複  代理人  戊○○
右當事人間請求履行和解契約事件，本院判決如左：
    主    文
原告之訴駁回。
訴訟費用新台幣柒佰陸拾伍元由原告負擔。
    理由要領
一、原告起訴主張其因本院八十八年度訴字第四三七號給付工程款事件，於民國八十
    九年一月二十一日與被告成立訴訟上和解，依和解內容被告應給付原告新台幣（
    下同）二百十七萬二千元，詎被告遲不付款，經原告聲請強制執行後，始於八十
    九年七月二十六日付清款項，因此請求被告給付自八十九年三月一日起至同年七
    月二十五日止，按年息百分之五計算之利息損失四萬三千七百三十八元；被告則
    以原告起訴請求被告給付工程款事件原主張被告應給付原告二百十七萬二千元及
    自本訴狀繕本送達翌日起至清償日止，按年息百分之五計算之利息，兩造嗣成立
    訴訟上和解，和解內容為：「一、被告願給付原告新台幣貳佰壹拾柒萬貳仟元。
    二、原告其餘請求拋棄。」，原告就利息部分既因和解而拋棄其權利，自不能因
    執行程序之延誤未取得款項，而請求該部分之利息等語，作為抗辯。
二、原告主張其於八十九年一月二十一日就本院八十八年度訴字第四三七號給付工程
    款事件與被告成立訴訟上和解，依和解內容被告願給付原告二百十七萬二千元，
    被告於八十九年七月二十六日始付清款項之事實，業據原告提出本院八十八年度
    訴字第四三七號給付工程款事件和解筆錄、中華民國國庫支票影本各一件為證，
    且為被告所不爭執，原告此部分之主張堪信為真實。
三、按給付有確定期限者，債務人自期限屆滿時起，負遲延責任。給付無確定期限者
    ，債務人於債權人得請求給付時，經其催告而未為給付，自受催告時起，負遲延
    責任。其經債權人起訴而送達訴狀，或依督促程序送達支付命令，或為其他相類
    之行為者，與催告有同一之效力。前項催告定有期限者，債務人自期限屆滿時起
    負遲延責任；又遲延之債務，以支付金錢為標的者，債權人得請求依法定利率計
    算之遲延利息，民法第二百二十九條、第二百三十三條第一項分別定有明文。經
    查，兩造於八十九年一月二十一日成立訴訟上和解，由被告給付原告二百十七萬
    二千元，並未約定履行之期限，原告雖主張和解成立後兩造口頭上約定在八十九
    年農曆過年前給付，然為被告所否認，原告並未舉證以實其說，此部分之主張自
    不可採，故該訴訟上和解之給付屬於無確定期限之債務，依民法第三百十五條之
    規定，原告固得隨時請求被告給付，但在其向被告請求給付以前，被告並不負遲
    延責任，須經原告催告而未為給付，被告自受催告時起，始負給付遲延之責任。
    又原告主張曾多次以電話聯絡被告建設課課長依和解內容付款，亦為被告所否認
    ，原告並未提出於和解成立後已請求被告給付，而被告拒絕給付之證明，自不發
    生遲延責任，則原告請求被告賠償自八十九年三月一日起至同年七月二十五日止
    ，按年息百分之五計算之利息損失四萬三千七百三十八元，於法無據，應予駁回
    。
四、本件訴訟費用額七百六十五元（裁判費四百三十八元、送達郵費三百二十七元）
    ，由原告負擔。
中      華      民      國     九十     年      五      月      三      日
~B臺灣基隆地方法院瑞芳簡易庭
~B        法      官  陳湘琳
右正本證明與原本無異。
對於本件判決如有不服，應於收受送達後二十日內向本院提出上訴書狀，上訴於本院
合議庭，並按他造當事人之人數附俱繕本。
當事人之上訴，非以判決違背法令為理由不得為之，上訴狀應記載上訴理由，表明下
列各款事項：
（一）原判決所違背之法令及其具體內容。
（二）依訴訟資料可認為原判決有違背法令之具體事實。
中      華      民      國     九十     年      五      月      四      日
~B        法院書記官  王靜敏


司法院資訊處製作；財團法人民間司法改革基金會備份。
